【裁判字號】    99,秩,166
【裁判日期】    991129
【裁判案由】    違反社會秩序維護法
【裁判全文】
臺灣彰化地方法院簡易庭裁定             99年度秩字第166號
移送機關    彰化縣警察局鹿港分局
被移送人    洪榮披
上列被移送人因違反社會秩序維護法案件，經移送機關以民國99
年11月19日鹿警分偵秩字第0990027340號移送書移送審理，本院
裁定如下：
    主    文
洪榮披免罰。
    事實理由及證據
一、被移送人洪榮披於下列時、地有違反社會秩序維護法之行為
    ：
(一)時間：民國99年11月11日上午9時15分許。
(二)地點：彰化縣鹿港鎮○○里○○路6號彰濱秀傳醫院一樓大
    廳。
(三)行為：被移送人藉疑似因頸椎骨刺至彰濱秀傳醫院開刀治療
    未痊癒之醫療糾紛等端由，於上開時、地大聲咆嘯喧擾，並
    騷擾在該醫院內掛號之病患，而滋擾彰濱秀傳醫院。
二、上開事實，有下列之證據證明屬實：
(一)被移送人之警詢自白。
(二)證人即彰濱秀傳醫院職員郭依明之警詢證述。
(三)現場蒐證錄影光碟1片及錄影畫面翻拍照片2張。
三、核被移送人所為，已該當於社會秩序維護法第68條第2款所
    規定之藉端滋擾公司行號之違反社會秩序行為。惟按，社會
    秩序維護法第29條第1項規定「違反本法行為之情節可憫恕
    者，得減輕或免除其處罰。」。查被移送人於警詢供稱：其
    因頸椎骨刺至彰濱秀傳醫院開刀治療，經該院二次開刀均未
    痊癒，該院之公關簡國書於99年11月4日曾與其協調同意支
    付其至高雄醫學院開刀治療之費用，惟該醫院事後卻反悔，
    其始至該醫院表達立場等語。另參諸證人郭依明於警詢證稱
    ：被移送人至醫院一樓大廳，口稱不滿醫生對其開刀有醫療
    疏失等語。足徵被移送人與彰濱秀傳醫院間疑有醫療糾紛一
    情非虛。被移送人對於醫療糾紛之處理，未能循法律途徑解
    決，卻以至醫院內滋擾之方式為之，所為實不可取；惟念及
    被移送人係出於自身權益而前往滋擾，且滋擾之時間不長，
    所為於情理上尚有可憫恕之處，爰依社會秩序維護法第29條
    第1項規定，免除其處罰。但被移送人日後仍應自重，對於
    所欲主張之權利，應循法律規定之救濟途徑為之，以免反因
    而損及他人權利而觸法，附此敘明。
四、依社會秩序維護法第46條、第68條第2款、第29條第1項前段
    ，裁定如主文。
中    華    民    國    99    年    11    月    29    日
                        簡易庭    法  官  陳銘壎
以上正本證明與原本無異。
如不服本裁定，應於裁定送達後五日內向本院提出抗告狀(須附
抗告狀繕本 )。
中    華    民    國    99    年    11    月    29    日
                                  書記官  楊筱惠
附錄法條：
社會秩序維護法第68條：
有左列各款行為之一者，處三日以下拘留或新臺幣一萬二千元以
下罰鍰：
一、無正當理由，於公共場所、房屋近旁焚火而有危害安全之虞
    者。
二、藉端滋擾住戶、工廠、公司行號、公共場所或公眾得出入之
    場所者。
三、強買、強賣物品或強索財務者。

司法院資訊處製作；財團法人民間司法改革基金會備份。
